臺灣板橋地方法院交通事件裁定　　　　 96年度交聲字第133號
原處分機關　交通部公路總局臺北區監理所
異　議　人
即受處分人　甲○○
上列異議人即受處分人因違反道路交通管理處罰條例案件，對於
交通部公路總局臺北區監理所96年1 月18日所為之處分（原處分
案號：北監自裁字第裁40-Z00000000號），聲明異議，本院裁定
如下：
    主  文
異議駁回。
    理  由
一、本件聲明異議意旨略以：本件伊在國道三號超速，被警攔查
    ，警員只告知伊車速過快，出示測速槍給伊查看，但伊向警
    詢問違規事實，警員完全沒有向伊敘述，叫伊自行到監理所
    查詢，且當時尚有其他車輛與伊並排行駛，警方是否有測速
    對象舉發錯誤之情形，又警方亦未能提供採證照片，因此伊
    認為警方之舉發尚有爭議待查，爰提出聲明異議云云。
二、按汽車駕駛人，駕駛汽車未隨身攜帶駕駛執照者，處新臺幣
    三百元以上六百元以下罰鍰；又汽車駕駛人，駕駛汽車行車
    速度，超過規定之最高時速六十公里以上者，處新臺幣六千
    元以上二萬四千元以下罰鍰，並當場禁止其駕駛，汽車駕駛
    人另應接受道路交通安全講習；又汽車駕駛人有第43條情形
    者，除依原條款處罰鍰外，並予記違規點數三點，道路交通
    管理處罰條例第25條第3 款、第43條第1 項第2 款、第5 項
    、第63條第1 項第3 款分別定有明文。
三、查本件異議人即受處分人甲○○駕駛車號0569-EJ 號自用小
    客車，未隨身攜帶駕駛執照，於民國95年12月3 日晚上11時
    35分許，行經國道3 號（高速）公路南向116.1 公里行車限
    速110 公里路段，以時速170 公里，超速60公里行駛等違規
    事實，業經內政部警政署國道公路警察局第二警察隊函陳查
    報屬實無訛，有該隊95年12月26日公警二交字第0950208738
    號書函影本1 紙在卷可稽。異議人就上開未隨身攜帶駕駛執
    照違規部分，並不爭執，雖具狀就上開超速違規部分辯稱上
    開意旨云云，惟復經證人即舉發警員林富龍、顏文明到庭分
    別證稱：那天是在國道三號南下116 公里，晚上11點35分用
    雷射槍測到該車（指異議人車輛），在該車距離巡邏車379
    公尺處時，測到異議人車輛車速170 公里，當時晚上11點半
    車流量很少，而且雷射槍只能單就一部車輛測速，我們當時
    確實是針對異議人的車輛測速，不可能測速測到他車，因為
    雷射槍的測速只能針對一輛車輛，不會受到別部車的影響，
    雷射槍是用瞄準，我們用肉眼看哪部車輛車速很快就針對那
    部車，且攔下異議人車輛時，我們告知他超速違規，讓他看
    測速結果，我們當時舉發有錄音，開單時異議人並沒有提出
    任何異議；本件違規舉發，我（即顏文明）在車上開單，林
    富龍測速時，我在車上，我沒看到測速經過，我是在林富龍
    測到異議人超速後才下來負責開單，異議人違規經過，我並
    沒有看到，異議人在開單時並沒有提出任何意見，有舉發現
    場錄音為憑等語明確（見本院96年3 月7 日訊問筆錄），並
    提出舉發時錄音光碟1 片為據。又徵諸異議人於本院調查時
    亦已自承其於上揭時地駕車確有時速達140 、150 公里超速
    違規之情無訛（見本院上開訊問筆錄2 頁），雖其另辯稱舉
    發警員測得時速170 公里超速之車輛，係另一與其車併行之
    車輛，惟既稱其車與該車併行，則異議人車輛之車速，亦應
    與該車車速相同，顯亦有本件超速違規之情屬實，警方應無
    舉發錯誤之情。另依異議人所述，舉發警員於攔停其車舉發
    時，已有告知其超速，並出示其雷射槍測速器顯示之測速結
    果，足見舉發警員確已有當場告知異議人超速違規，而異議
    人於警方舉發違規時，並未有當場提出任何質疑及異議之情
    ，亦有舉發警員提出之上開舉發時錄音光碟，經本院播放確
    認無訛後附卷可稽。再者，衡諸舉發警員與異議人間，互不
    相識，亦無怨隙，其執行公務當無故意構陷異議人之理。是
    綜上所述，異議人上開所辯，應不足採，其上開違規事實堪
    認無訛。從而，原處分機關據以援引上開規定，分別裁處罰
    鍰新臺幣三百元（未攜駕駛執照部分）、八千元（超速部分
    ），並記違規點數三點，施以道路交通安全講習，並無不當
    。本件異議為無理由，應予駁回。
四、據上論斷，應依道路交通案件處理辦法第19條，裁定如主文
    。
中　　華　　民　　國　　96　　年　　7 　　月　　20　　日
                        交通法庭  法  官  彭  全  曄
以上正本證明與原本無異
如不服本裁定應於送達後5日內向本院提出抗告狀
                                  書記官  吳  詩  琳
中　　華　　民　　國　　96　　年　　7 　　月　　20　　日
